Currículo Lattes 25/01/2022 21:29





Rodrigo Monteiro do Nascimento

Endereço para acessar este CV: http://lattes.cnpq.br/3149797511577044

Última atualização do currículo em 25/01/2022

Resumo informado pelo autor

Possui graduação em Análise e Desenvolvimento de Sistemas pela Faculdade Integrado de Campo Mourão (2013). Pós-graduado em Banco de Dados Oracle pela Faculdade Integrado de Campo Mourão (2015). Possui experiência em análise e desenvolvimento de software, com ênfase em desenvolvimento Java, Java Web, PHP, Delphi, Mobile em Android(Java), Swifty 4, Ionic, SQL, PLSQL, CACHÉ e integração de sistemas utilizando API como Rest e Soap.

(Texto informado pelo autor)

Nome civil

Nome Rodrigo Monteiro do Nascimento

Dados pessoais

Nascimento 17/06/1990 - Campo Mourão/PR - Brasil

CPF 079.061.719-69

Formação acadêmica/titulação

2014 - 2015 Especialização em Banco de dados Oracle.
CEI - Centro Educacional Integrado, CEI, Campo Mourao, Brasil
Título: Desempenho Oracle SQL vs Orientado Objeto
Orientador: Stenven Louback de Carvalho

2011 - 2013 Graduação em Análise e Desenvolvimento de Sistemas. CEI - Centro Educacional Integrado, CEI, Campo Mourao, Brasil Título: Emissor de NF-e

Orientador: Steven Kalisto Louback de Carvalho

1997 - 2007 Ensino Médio (2o grau) .
Colegico Estadual João de Oliveira Gomes, PR, Brasil, Ano de obtenção: 2007

Atuação profissional

1. Neax sistemas - NEAX

Vínculo institucional

2015 - 2018 Vínculo: Celetista , Enquadramento funcional: Analista de sistema , Carga horária: 44, Regime: Integral

2. Auto Elétrica Monteiro - AUTM

Vínculo institucional

2007 - 2013 Vínculo: Celetista , Enquadramento funcional: Eletricista Automotivo , Carga horária: 44, Regime: Dedicação exclusiva

3. Centro Universitario Integrado de Campo Mourão - CEI

Vínculo institucional

Vínculo: Celetista , Enquadramento funcional: Professor titular , Carga horária: 2, Regime: Parcial 2018 - Atual

Professor de Topicos Especiais, Desenvolvimento com Ruby on Rails.

2018 - 2018 Vínculo: Celetista , Enquadramento funcional: Professor titular , Carga horária: 6, Regime: Parcial

Outras informações: Professor de Programação Orientação a Objetos.

4. Agroindustrial Cooperativa - COAMO

Currículo Lattes 25/01/2022 21:29

Vínculo institucional

2018 - Atual Vínculo: Celetista , Enquadramento funcional: Analista de sistema , Carga horária: 44, Regime: Integral

Página gerada pelo sistema Currículo Lattes em 25/01/2022 às 21:26:43.